臺灣臺北地方法院刑事判決　　　九十六年度易字第一四三八號
公　訴　人　臺灣臺北地方法院檢察署檢察官
被　　　告　甲○○
上列被告因竊盜案件，經檢察官提起公訴（九十六年度偵字第一
○三八二號），本院判決如下：
    主  文
甲○○竊盜，累犯，處有期徒刑陸月，如易科罰金，以新臺幣壹
仟元折算壹日，減為有期徒刑月，如易科罰金，以新臺幣壹仟
元折算壹日。扣案機車鑰匙壹支沒收之。
    事  實
一、甲○○前於民國九十二年間因犯竊盜罪，經本院以九十二年
    簡字第二三四八號判處拘役四十日確定，又於九十三年間因
    搶奪案件，經國防部北部地方軍事法院以九十三年度信審字
    第一三三號判處有期徒刑七月確定，於九十四年九月十六日
    執行完畢，復於九十五年間因犯竊盜罪，經本院以九十六年
    度易字第五○九號判處有期徒刑四月確定，猶不知悔改，於
    民國九十六年二月十八日下午三時許，行經臺北市○○區○
    ○街一段二十號一樓前，見乙○○所有車牌號碼ＤＷＳ—五
    五六號（引擎號碼五ＦＨ—六二八三一一號）重型機車停放
    該處，竟萌生為自己不法所有之意圖，持己有自備之機車鑰
    匙啟動該機車引擎後竊取之，得手後供己騎用。嗣於同年四
    月二十八日下午四時五十分許，其騎乘該機車行經臺北市○
    ○區○○路一段二三七號前，為警攔檢查獲，並扣得上開機
    車鑰匙一支。
二、案經臺北市政府警察局文山第一分局報請臺灣臺北地方法院
    偵查起訴。
    理  由
壹、證據能力方面：
    按被告以外之人於偵查中向檢察官所為之陳述，除顯有不可
    信之情況者外，得為證據，刑事訴訟法第一百五十九條之一
    第二項定有明文。證人即被害人乙○○於偵查中之證詞，經
    具結在卷，有其結文附卷可稽（見臺灣臺北地方法院檢察署
    九十六年度偵字第一○三八二號偵查卷第四十六頁），足資
    擔保應無設詞誣陷被告之疑，且當事人於審判程序對於其證
    詞之證據能力並未爭執，顯已放棄詰問權之行使，復無顯不
    可信之情況，揆諸前揭規定，其於偵查中所為之證述自有證
    據能力。
貳、實體方面：
一、上揭犯罪事實，業據被告甲○○坦承不諱（見本院卷第二十
    五頁反面、第二十八頁反面），核與證人即被害人乙○○證
    述失竊之情節相符（見同上偵查卷第四十四頁），並有贓物
    認領保管單、機車行照、臺北市政府警察局車輛尋獲電腦輸
    入單、臺北市政府警察局車輛失竊證明單、車輛竊盜、車牌
    失竊資料個別查詢報表、現場採證照片在卷可稽（見同上偵
    查卷第十九頁、第二十一頁、第二十二頁、第二十三頁、第
    二十四頁、第二十六頁至第二十八頁），復有機車鑰匙一支
    扣案可資佐證，足見被告任意性自白與事實相符。本案事證
    明確，被告竊盜犯行，洵堪認定，應予依法論科。
二、核被告所為，係犯刑法第三百二十條第一項竊盜罪。被告於
    九十三年間因搶奪案件，經國防部北部地方軍事法院以九十
    三年度信審字第一三三號判處有期徒刑七月確定，於九十四
    年九月十六日執行完畢，有臺灣高等法院被告前案紀錄表在
    卷可佐（見本院卷第四頁至第十一頁），其前受徒刑之執行
    完畢，於五年以內故意再犯本案有期徒刑以上之罪，為累犯
    ，應依刑法第四十七條第一項之規定加重其刑。爰審酌被告
    有事實欄所示之竊盜前科，素行非佳，其正值青年，不思以
    正當工作獲取財物，竟謀不勞而獲，竊盜他人財物，所為損
    害被害人，且危害社會治安匪淺，及其犯罪之動機、手段、
    目的、生活狀況、智識程度、所竊取財物之價值、犯罪後坦
    承犯行之態度等一切情狀，量處如主文所示之刑，並諭知易
    科罰金之折算標準。又被告犯罪之時間，係在九十六年四月
    二十四日以前，復無其他不合中華民國九十六年罪犯減刑條
    例所定不得減刑之情形，應依同條例第二條第一項第三款之
    規定，減為如主文所示之刑，及諭知易科罰金之折算標準。
    扣案機車鑰匙一支，係供犯罪所用，且係被告所有，業據被
    告供承在卷（見本院卷第二十八頁反面），應依刑法第三十
    八條第一項第二款規定宣告沒收。
據上論斷，應依刑事訴訟法第二百八十四條之一、第二百九十九
條第一項前段，刑法第三百二十條第一項、第四十七條第一項、
第四十一條第一項前段、第三十八條第一項第二款，刑法施行法
第一之一條第一項、第二項前段，中華民國九十六年罪犯減刑條
例第二條第一項第三款、第七條，判決如主文。
本案經檢察官戴文亮到庭執行職務
中　　華　　民　　國　九十六　年　  七    月  三十一  日
　　                      臺灣臺北地方法院刑事第十四庭
                              法      官  孫萍萍
以上正本證明與原本無異。
如不服本判決，應於判決送達後十日內，向本院提出上訴狀。
                              書  記  官  張汝琪
中　　華　　民　　國　九十六　年　  七    月  三十一  日
附錄本案論罪科刑法條全文：
刑法第三百二十條
意圖為自己或第三人不法之所有，而竊取他人之動產者為竊盜罪
，處五年以下有期徒刑、拘役或五百元以下罰金。
意圖為自己或第三人不法之利益，而竊佔他人之不動產者，依前
項之規定處斷。
前二項之未遂犯罰之。
